臺灣苗栗地方法院民事判決　　　　　　　 95年度訴字第435號
原　　　告　乙○○
訴訟代理人　賴銘耀律師
被　　　告　丙○○
　　　　　　丁○○
共　　　同　甲○○律師
訴訟代理人
上列當事人間請求遷讓房屋事件，本院於民國96年3 月8 日言詞
辯論終結，判決如下：
    主  文
被告應自苗栗縣苑裡鎮○○段七七六之二地號土地上門牌號碼：
苗栗縣苑裡鎮○○路五十一號一、二樓房屋遷出，並將上開房屋
騰空返還原告及全體共有人。
訴訟費用由被告丙○○、丁○○各負擔二分之一。
本判決於原告以新臺幣貳拾捌萬貳仟元為被告供擔保後，得假執
行。
    事實及理由
一、原告起訴主張：
  (一)苗栗縣苑裡鎮○○段776 之2 地號土地及其上門牌號碼：苗
    栗縣苑裡鎮○○路51號1 、2 樓房屋（下稱系爭房屋），於
    民國95年7 月19日經鈞院民事執行處拍賣，由原告及訴外人
    謝秀連共同得標買受，經繳足全部價金後，鈞院於95年9 月
    25日依強制執行法第97條規定核發不動產權利移轉證書在案
    ，由原告及謝秀連共同取得系爭房屋所有權，應有部分各為
    2 分之1 。據鈞院拍賣公告所示，系爭房屋目前由原房屋所
    有權人即訴外人楊國勝交由其子女即被告2 人經營服飾店，
    並無出租，亦不點交。嗣原告取得系爭房屋所有權後，即請
    求被告2 人遷讓返還系爭房屋，竟遭拒絕，乃不得不依民法
    第767 條、第821 條規定提起本件訴訟，請求被告2 人遷讓
    返還系爭房屋予原告及全體共有人。
  (二)被告2 人雖曾向原告表達承租系爭房屋之意願，惟兩造對於
    租期、租金未能有共識，且原告現擬收回系爭房屋自用，目
    前並無出租計劃。並聲明：如主文第1 項所示，並願供擔保
    請准宣告假執行。
二、被告之抗辯：被告2 人先前曾向原告表達承租系爭房屋之意
    願，至租金及租期等細節仍待協商。並聲明：原告之訴駁回
    。
三、原告主張一、(一)之事實，業據其提出不動產權利移轉證書、
    拍賣公告等件為證（見卷第6 至12頁），且為被告所不爭執
    （見卷第56頁），另系爭房屋現為被告2 人占有作為服飾店
    使用乙節，亦經本院至現場勘驗屬實，有勘驗筆錄、現場圖
    及現場照片在卷可考（見卷第42至50頁），堪認為真實。
四、按所有人對於無權占有或侵奪其所有物者，得請求返還之。
    對於妨害其所有權者，得請求除去之。有妨害其所有權之虞
    者，得請求防止之；各共有人對於第三人，得就共有物之全
    部為本於所有權之請求。但回復共有物之請求，僅得為共有
    人全體之利益為之，民法第767 條、第821 條分別定有明文
    。本件原告為系爭房屋共有人之一，而被告2 人未能說明渠
    等占有系爭房屋有何法律上之權源，自屬無權占有。從而，
    原告本於民法第767 條、第821 條之規定，訴請被告2 人應
    自系爭房屋遷出，並將系爭房屋騰空返還原告及全體共有人
    ，為有理由，應予准許。
五、原告陳明願供擔保聲請宣告假執行，核無不合，爰酌定相當
    之擔保金額，予以准許。
六、據上論結，本件原告之訴為有理由，依民事訴訟法第78條、
    第85條第1 項前段、第390 條第2 項，判決如主文。
中　　華　　民　　國　　96　　年　 　3　　月　　16　　日
                  民事庭法　官　張 文 毓
以上正本係照原本作成。
如不服本判決，應於送達後20日內向本院提出上訴狀（須附繕本
）。
                        書記官  黎 東 成
中　　華　　民　　國　　96　　年　　3 　　月　　16　　日
